【裁判字號】    98,財管,21
【裁判日期】    980610
【裁判案由】    指定遺產管理人
【裁判全文】
臺灣臺南地方法院民事裁定             98年度財管字第21號
聲  請  人  乙○○
上列聲請人聲請為被繼承人丁○○選任遺產管理人事件，本院裁定
如下：
    主      文
選任財政部國有財產局臺灣南區辦事處臺南分處為被繼承人丁○○
之遺產管理人。
聲請程序費用新臺幣壹仟元由被繼承人丁○○之遺產負擔。
    理      由
一、按繼承開始時，繼承人之有無不明，而不能依民法第1177條
    選定遺產管理人時，得由利害關係人聲請法院選任之，民法
    第1178條第2項定有明文。
二、聲請意旨略以：被繼承人丁○○（男，民國54年2月2日生，
    民國97年10月11日死亡，生前最後住所：臺南縣後壁鄉菁寮
    村菁寮6號之15）生前於97年7月16日向聲請人借款新臺幣
    350,000元正，惟被繼承人於97年10月11日死亡，其所有繼
    承人均拋棄繼承權，故是否仍有應繼承人不明，而其親屬會
    議並未於一個月內選定遺產管理人，致聲請人對上開遺產無
    法行使權利，為確保聲請人之權益，爰提出97年司促字第46
    855號民事庭通知書、戶籍謄本、他項權利證明書、抵押契
    約書、本票、存證信函為證，並聲請選任財政部國有財產局
    臺灣南區辦事處臺南分處為其遺產管理人云云。
三、經查：聲請人主張之上開事實，業據其提出97年司促字第46
    855號民事庭通知書、戶籍謄本、他項權利證明書、抵押契
    約書、本票、存證信函為證，是聲請人之主張堪信為真實。
    次查被繼承人丁○○之所有繼承人均已拋棄繼承，復經本院
    調閱97年度繼字第2456號無誤，故其以利害關係人聲請選任
    被繼承人之遺產管理人，核與上開規定並無不合，應予准許
    。
四、次按公示催告期限屆滿，無繼承人承認繼承時，其遺產於清
    償債權，並交付遺贈物後，如有剩餘，歸屬國庫；又按非公
    用國有財產以財政部國有財產局為管理機關，民法第1185條
    、國有財產法第12條分別定有明文。查本件被繼承人丁○○
    之繼承人均已拋棄繼承，而經本院函詢被繼承人之配偶甲○
    ○、父母丙○○、庚○○○、弟弟戊○○、己○○是否有意
    願擔任被繼承人之遺產管理人，其等均具狀明確表示無意願
    擔任被繼承人之遺產管理人，足見渠等對被繼承人遺產之處
    置已漠不關心，自難期待其對於被繼承人之遺產能公正客觀
    地善盡管理職責及義務。而被繼承人丁○○之遺產，倘無人
    承認繼承時，將於清償債權，交付遺贈物後，歸屬國庫，為
    使被繼承人丁○○遺產之處置順利進行，本院認選任財政部
    國有財產局臺灣南區辦事處臺南分處為被繼承人丁○○之遺
    產管理人為適當。
五、依非訟事件法第157條，裁定如主文。
中    華    民    國    98    年    6     月    10    日
                      家事法庭    法  官  郭貞秀
以上正本證明與原本無異
如對本裁定抗告須於裁定送達後10日內向本院提出抗告狀
中    華    民    國    98    年    6     月    10    日
                                  書記官  鄭隆慶


司法院資訊處製作；財團法人民間司法改革基金會備份。
